臺灣屏東地方法院行政訴訟判決
110年度交字第111號
                                    111年2月14日辯論終結
原      告  黃錦雀  
被      告  交通部公路總局高雄區監理所

代  表  人  李瑞銘  
訴訟代理人  曾秀招  
上列當事人間交通裁決事件，原告不服民國110年6月16日裁字第
82-VY0A50158號裁決，提起行政訴訟，本院判決如下：
    主  文
原告之訴駁回。
訴訟費用新臺幣參佰元由原告負擔。
    事實及理由
一、事實概要：原告騎乘ZXI-421號普通輕型機車（下稱系爭機
    車）於民國110年5月11日20時51分許，於屏東縣屏東市復興
    路與光復路口（下稱系爭路段），因有「闖紅燈、無照駕駛
    （滿18歲）」之違規情事，為警製單舉發掌電字第VY0A5015
    8號違規單（下稱系爭舉發通知單），被告認原告違反道路
    交通管理處罰條例（下稱處罰條例）第21條第1項第1款、第
    53條第1項之規定，於110年6月16日至開裁字第82-VY0A5015
    8號違反道路交通管理事件裁決書（下稱原處分），原告不
    服，遂提起本件行政訴訟。
二、本件原告主張：未曾聽聞申請身心障礙時應註銷駕照，且原
    告之身心障礙為中度而非重度，為何要註銷駕照？原告騎乘
    系爭機車行經復興路與光復路口時，復興路紅綠燈突然亮黃
    燈，乃在NET廣場前停一下，待復興路口紅燈時才轉進光復
    路，警員於光復路接近上海路攔下原告並告知闖紅燈，並因
    駕照遺失多年請其代查後始知駕照已吊銷。另警員於當日（
    110年5月11日）20時51分目視原告違規時，原告未曾聽見警
    員之鳴笛聲，採證光碟為停車現場而非行車監視圖，無從得
    知實際情形。並聲明：原處分撤銷。
三、被告則答辯以：
　㈠、原告於起訴狀所提有關駕照註銷部分，原告汽車駕照係於8
      8年6月29日由原告自行申請並提供身分證影本、身心障礙
      手冊影本及切結書，向被告自願註銷駕照，故原告確實於
      當日係屬無照駕駛輕機之情形。本案經檢視採證光碟可知
      原告確實於行經有燈光號誌管制之路口紅燈左轉，由警員
      親眼目睹、鳴笛攔停告發，又當日警方查明原告係未領有
      機車駕駛執照而於當日駕駛普通輕型機車，故原告亦確實
      有無照駕駛之違規行為。而路口號誌轉變為紅燈時，屆時
      已失去通行路權，車輛即不能超越停止線行駛，其規定目
      的無非避免阻礙其他方向綠燈車輛、行人通行，以免發生
      事故，故本件有採證光碟、原告申請書及切結書可稽，員
      警依法填單舉發，於法洵無違誤。
　㈡、綜上理由，原告騎乘系爭機車被警舉發「紅燈右轉」之違
      規情事，有掌電字第VY0A50158號違規單可稽，並經舉發
      單位查復確認依法舉發無誤，爰依處罰條例第21條第1項
      第1款、第53條第1項、第63條第1項第3款暨違反道路交通
      管理事件統一裁罰基準表第21條第1項第1款、第53條第1
      項各裁處6,000元、1,800元，合計7,800元，並記違規點
      數3點核無違誤。並聲明：原告之訴駁回。
四、本件如事實概要欄所述之事實，除依原告起訴狀及被告答辯
    狀可認兩造均不爭執外，復有原處分書暨送達證書、系爭舉
    發通知單暨送達證書、機車車籍資料查詢表、駕駛人基本資
    料表、原告交通違規陳述單及查詢單、屏東縣政府警察局11
    0 年6月1日屏警交字第11034024000 號函、採證光碟等在卷
    可稽（見本院卷第22至29頁），應認屬實。原告不服原處分
    ，提起行政訴訟，並以上述事項據為主張，故本件兩造之爭
    點應為：原處分是否適法？
五、本院之判斷：
　㈠、原告稱：沒有闖紅燈云云。經本院於言詞辯論期日勘驗光
      碟結果如下：
　　①、錄影時間00：00：01
　　    影片畫面為警方由光復路向光復路復興路口拍攝，前方
        號誌為綠燈。
    ②、錄影時間00：00：10
        系爭機車由復興路往路口行駛。
    ③、錄影時間00：00：11
　　    系爭機車由復興路左轉向光復路行駛，前方號誌顯示綠
        燈。
    ④、錄影時間00：00：24
        警察哨聲響起。
    ⑤、錄影時間00：00：28
        警察攔下系爭機車。
    ⑥、錄影時間00：00：33
        系爭機車向路邊靠。
        警察：紅燈別再轉彎過來了。
    ⑦、錄影時間00：00：37-00：00：47
        系爭機車車牌號碼為000-000。
        原告：我是從那邊轉這邊的。
　　    警察：左轉的時候，你是紅燈，你復興路是紅燈，紅燈
        不能左轉。
        警察：你這樣危險啦。
　　  由上開內容可知，原告確實在燈號轉紅後仍左轉而為警攔
      下，其確實有闖紅燈之行為無訛。
　㈡、原告稱：不知自己沒有駕照云云。然查：原告前於88年間
      ，為使使用牌照稅得以減免，而自行前往註銷駕駛執照等
      情，有交通部公路局函文、原告申請書、障礙手冊及身分
      證影本、原告切結書等（見本院卷第32至36頁），是原告
      多年來既已享受使用牌照稅減免，自難對於己身已切結註
      銷駕照乙事當作不知，故原告確實有明知無駕駛執照仍駕
      駛機車上路之情事無誤。
六、綜上所述，原告於前揭時、地，確有「闖紅燈、無照駕駛」
    之違規行為，被告依處罰條例第21條第1項第1款、第53條第
    1項、第63條第1項第3款暨違反道路交通管理事件統一裁罰
    基準表第21條第1項第1款、第53條第1項各裁處6,000元、1,
    800元，合計7,800元，並記違規點數3點，核無違誤。原告
    猶執前詞請求撤銷原處分，為無理由，應予駁回。
七、本件判決基礎已臻明確，兩造其餘之攻擊防禦方法及訴訟資
    料經本院斟酌後，核與判決不生影響，無一一論述之必要，
    併予敘明。
八、本件第一審裁判費為300 元，應由原告負擔，爰確定第一審
    訴訟費用額如主文第2 項所示。
中　　華　　民　　國　　111 　年　　3 　　月　　7 　　日
　　　　　　　　　行政訴訟庭  法　官　薛侑倫
以上為正本，係照原本作成。　　　　　　　　　
如不服本判決，應於判決送達後20日內，向本院提出上訴狀並表
明上訴理由（原判決所違背之法令及其具體內容或依訴訟資料可
認為原判決有違背法令之具體事實），其未載明上訴理由者，應
於提出上訴後20日內向本院補提理由書（上訴狀及上訴理由書均
須按他造人數附繕本，如未按期補提上訴理由書，則逕予駁回上
訴），並應繳納上訴裁判費新臺幣750元。
中　　華　　民　　國　　111 　年　　3 　　月　　7 　　日
                              書記官  沈詩雅